台灣士林地方法院刑事判決　　　　　　　　　　　　　九十一年度訴字第一三三號
　　公　訴　人　臺灣士林地方法院檢察署檢察官
　　被　　　告　甲○○
右列被告因違反毒品危害防制條例案件，經檢察官提起公訴（九十年毒偵字第一九五
五號），本院判決如左：
    主  文
甲○○施用第一級毒品，處有期徒刑陸月，如易科罰金，以參佰元折算壹日，又施用
第二級毒品，處有期徒刑陸月，如易科罰金，以參佰元折算壹日。應執行有期徒刑拾
月，如易科罰金，以參佰元折壹日。
    事  實
一、甲○○前因施用毒品案件，經先後二次裁定送觀察、勒戒後，均無繼續施用毒品
    之傾向，由臺灣士林地方法院檢察署檢察官分別於民國（下同）八十七年八月九
    日以八十七年度偵字第七二三三號、八十八年二月八日以八十八年度毒偵字第一
    ０八四號處分不起訴確定；嗣又因施用毒品案件，經臺灣士林地方法院檢察署檢
    察官以八十九年度毒偵字第一二八０號聲請簡易判決處刑，而由本院以八十九年
    度簡字第六四九號判處有期徒刑五月，並於八十九年十月二十四日確定（於九十
    一年六月七日開始執行，九十一年十一月六日執行完畢，公訴誤認已執行完畢）
    。詎被告猶不知悔改，又於九十年八月二十七日在臺北縣淡水鎮○○街友人住處
    ，施用第一級毒品海洛因；另於九十年八月二十八日下午三時二十分許採尿前回
    溯九十六小時內某時間，在不詳地點，施用第二級毒品安非他命，為警於九十年
    八月二十八日通知其到所採尿送驗，有海洛因、安非他命陽性反應，始偵悉上情
    。
二、案經臺北縣警察局淡水分局移請台灣士林地方法院檢察署檢察官偵查起訴。
    理  由
一、右開施用毒品海洛因部分事實，業經被告自白不諱，且有台灣檢驗科技股份有限
    公司九十年九月二十四日出具之濫用藥物檢驗報告書一紙可資佐證，此部分事證
    明確，可堪認定。
二、被告甲○○對於施用毒品安非他命部分，則矢口否認，辯稱：可能是在其朋友住
    處睡覺時吸到他們施用安非他命之「二手煙」云云，惟查：被告甲○○尿液經檢
    騇後，有安非他命陽反應，有前開台灣檢驗科技股份有限公司九十年九月二十四
    日出具之濫用藥物檢驗報告書一紙在卷可稽，復按在文獻報告中，雖確實有藥品
    或食品因交叉反應（cross reaction），可在尿液測試中產生偽陽性（false
    positive）之安非他命或嗎啡反應，於作尿液篩檢時，也同樣的可能會有偽陽性
    產生。但利用精密的儀器分析，將可排除偽陽性之可能，而得到正確的答案，因
    此篩檢結果必須進一步確認。在目前最常採用之確認方法為氣相層析質譜儀（GC
    ／MS,gas chromatography／mass spectrometry），此乃因在良好的操作條件下
    ，以氣相層析質譜儀作藥物及其代謝產物之定性及定量分析，幾乎不會有偽陽性
    反應產生；再按單以免疫分析法檢驗尿液，有可能因交叉反應（Cross reaction
    ），而對服用幾種其他非煙毒或甲基安非他命藥物者之尿液產生偽陽性之結果，
    然若搭配薄層分析法（TOXI-LAB），應可摒除絕大部分之偽陽性問題。至於使用
    氣相層析質譜儀分析法確認，則可完全排除偽陽性之干擾。有法務部調查局（八
    二）000000000號檢驗通知書、行政院國軍退除役官兵輔導委員會臺北
    榮民總醫院八十三年四月七日（八三）北總內字第三Ｏ五九號函可參，且吸入安
    非他命或煙毒之二手煙，在文獻上雖尚無能否從尿液中檢驗出甲基安非他命或煙
    毒反應之研究報告，然按法務部調查局檢驗甲基安非他命或煙毒案件經驗研判，
    若非長時間與吸毒者直接相向且存心吸入吸毒者所呼出之煙氣，或若非共處於空
    間狹小之密閉，並故意大量吸入該氣體，以二手煙可能存在之低劑量甲基安非他
    命或煙毒，應不致在尿液中檢驗出煙毒或甲基安非他命反應，此有法務部調查局
    （８２）陸（一）00000000號、（８３）發技一字第０六０號函影本各
    一紙附卷供資，衡以安非他命之販售價格非低，施用者多僅將少量安非他命燃燒
    後以吸食器供己吸用，其所用之量甚微，供己吸用恐將不足，當不致故讓其擴散
    他處，縱有擴散至他處，經空氣傳播稀釋後，倘非基於施用之故意，刻意接近施
    用者，並儘速大量吸入該氣體，其濃度亦不足使他人吸入並經人體代謝後，尚能
    從其尿液中排出，致使呈安非他命陽性反應，而被告僅係在房內睡覺，並非直接
    相向且存心大量吸入證人所呼出之煙氣甚明，被告縱吸入二手煙，然其中可能存
    在之低劑量安非他命，應不致在尿液中檢驗出安非他命反應，再者，甲基安非他
    命經口服投與後約百分之七十於二十四小時內自尿中排出，約百分之九十於九十
    六小時內自尿中排出，由於目前國內尿液中甲基安非他命之檢驗僅為鑑定其是否
    呈陽性反應，尚未定其含量，且甲基安非他命成分之檢出與其投與方式、投與量
    、個人體質、採尿時間與檢測儀器之精密度等諸多因素有關，因此僅憑尿中呈安
    非他命陽性反應，並無法確實推算吸食時間距採集時間之長短，惟依上述資料推
    斷，最長可能不會超過四日，此亦有行政院衛生署藥物食品檢驗局八十一年二月
    八日（８１）藥檢壹字第○○一一五六號函可查，故本件被告於採尿時間即九十
    年八月二十八日下午三時二十分前九十六小時內某時許，曾施用第二級毒品安非
    他命之事實，應堪認定，被告辯解，係事後飾卸之詞，委無可採。本件事證明確
    ，被告犯行洵堪認定，又被告前因施用毒品案件，先後經送觀察、勒戒後，均認
    無繼續施用毒品之傾向，經檢察官分別為不起訴處分確定，有不起訴處分書二份
    在卷足憑，其三犯以上施用毒品，罪證明確，應予依法論科。
三、核被告所為，係犯毒品危害防制條例第十條第一項之施用第一級毒品罪及同條第
    二項之施用第二級毐品罪，其持有第一級、第二級毒品之低度行為，分別為其施
    用第一級毒品、施用第二級毒品之高度行為所吸收，均不另論罪；被告所犯上開
    二罪，犯意各別，罪名及犯罪構成要件亦不相同，應分論併罰。又被告前因施用
    毒品案件，經臺灣士林地方法院檢察署檢察官以八十九年度毒偵字第一二八０號
    聲請簡易判決處刑，而由本院以八十九年度簡字第六四九號判處有期徒刑五月，
    並於八十九年十月二十四日確定，經公訴人通知到案執行無，予以通緝，（八十
    九年執字第二七六Ｏ號），嗣緝獲到案，自九十一年六月七日起，應至九十一年
    十一月六日始執行完畢（九十一年執緝字第二四八號），此有本院公務電話記錄
    表一紙在卷可稽，是公訴人認為該案已完畢，構成累犯，尚有誤會，爰審酌被告
    再度違反禁令，顯見其意志不堅，及其犯罪對身體健康所生之危害、施用毒品之
    期間、次數暨其犯後態度等一切情狀，各量處如主文所示之刑，諭知易科罰金之
    折算標準，並酌並定其應執行之刑，就執行刑諭知易科罰金之折算標準，資以儆
    懲。
據上論斷，應依刑事訴訟法第二百九十九條第一項前段、毒品危害防制條例第十條第
一項、第二項、刑法第十一條前段、第四十一條第一項前段、第五十一條第五款罰金
罰鍰提高標準條例第二條判決如主文。
本案經檢察官張紜瑋到庭執行職務
中      華      民      國      九十一      年      七      月  十一    日
                                    台灣士林地方法院刑事第一庭
                                        法  官  蔡  明  宏
右正本證明與原本無異。
如不服本判決，應於送達後十日內，向本院提出上訴狀。
                                        書記官  陳  漢  朝
中      華      民      國      九十一      年      七      月  十八    日
附錄本判決論罪科刑依據之法條：
毒品危害防制條例第十條：
  施用第一級毒品者，處六月以上五年以下有期徒刑。
  施用第二級毒品者，處三年以下有期徒刑。
